臺灣高雄地方法院刑事判決
111年度簡上字第48號
上  訴  人  臺灣高雄地方檢察署檢察官    
上  訴  人  
即  被  告  洪偉倫



上列上訴人因被告妨害名譽案件，不服本院高雄簡易庭中華民國
110年12月8日110年度簡字第2928號刑事簡易判決（聲請簡易判
決處刑書案號：臺灣高雄地方檢察署110年度偵字第17693號號）
，提起上訴，本院管轄之第二審合議庭判決如下：
    主      文
上訴駁回。  
    事實及理由
一、本案經本院審理結果，認第一審刑事簡易判決認事、用法及
    量刑均無不當，應予維持，除就證據部分補充：上訴人即被
    告洪偉倫（下稱被告）於本院審理時之供述、告訴人潘玉玲
    於本院審理時之指述外，其餘犯罪事實及理由，均依刑事訴
    訟法第373條規定，引用第一審簡易判決書之記載（如附件
    ）。
二、證據能力部分
    被告以外之人於審判外之陳述，雖不符前4條之規定，而經
    當事人於審判程序同意作為證據，法院審酌該言詞陳述或書
    面陳述作成時之情況，認為適當者，亦得為證據，刑事訴訟
    法第159條之5第1項定有明文。本判決所引各項傳聞證據，
    雖係被告以外之人審判外陳述，然均經當事人於本院審理時
    同意作為證據，復審酌該等證據方法作成時並無違法不當或
    證明力明顯過低之瑕疵，依前開規定俱有證據能力。又所引
    非供述證據，與本案均有關聯性，且查無違反法定程序取得
    之情，依刑事訴訟法第158條之4反面解釋，亦均有證據能力
    。
三、檢察官上訴意旨略以：被告行為造成告訴人精神損害，審理
    中卻無道歉之意，原審判決過輕，未能生實質矯正及警惕之
    效，請求撤銷改判，從重量刑等語。被告上訴意旨略以：我
    有說「幹你娘」這句話，但我不是故意罵告訴人，當下我情
    緒失控，我不承認涉犯公然侮辱的罪名，希望改判無罪等語
    。
四、上訴論斷部分
　㈠被告雖以前詞辯解，然其已自承於聲請簡易判決處刑書所載
    時、地，口出「幹你娘」一語。而「幹你娘」一語帶有強烈
    羞辱他人之意味，足使告訴人在精神上、心理上感覺難堪，
    並貶抑告訴人在社會上之評價，實為侮辱他人之言論。被告
    知悉上開言詞足以貶損他人社會上之評價、名譽，仍於與告
    訴人發生口角過程中，對告訴人口出此言，其有公然侮辱之
    客觀犯行及主觀犯意甚明，被告空言否認犯行，尚難憑採。
　㈡量刑之輕重，係事實審法院得依職權自由裁量之事項，茍已
    斟酌刑法第57條各款所列情狀而未逾越法定刑度，則不得遽
    指為違法；又刑罰之量定屬法院自由裁量之職權行使，但仍
    應審酌刑法第57條所列各款事由及一切情狀，為酌量輕重之
    標準，並非漫無限制，在同一犯罪事實與情節，如別無其他
    加重或減輕之原因，下級法院量定之刑，亦無過重或失輕之
    不當情形，則上級法院對於下級法院之職權行使，原則上應
    予尊重（最高法院72年台上字第6696號判例、75年台上字第
    7033號判例意旨參照）。原審認被告涉犯刑法第309條第1項
    之公然侮辱罪，並審酌被告不思理性溝通及處理糾紛，竟在
    附件犯罪事實欄所載之辦公室內，以不堪之「幹你娘」一語
    辱罵告訴人，貶低告訴人之人格尊嚴，且衡酌被告與告訴人
    間為下屬及上司關係，被告於其他員工均在場之際，在辦公
    室對告訴人辱罵上開言語，顯已使告訴人相當難堪，亦造成
    其受有精神上之痛楚；惟考量被告犯後坦承犯行，且其雖有
    與告訴人調解之意願，然因告訴人無調解意願致其尚未適當
    賠償告訴人所受損害或取得其諒解，而其犯後尚曾於通訊軟
    體「Line」之公司群組內向告訴人表達不好意思之意，有本
    院公務電話紀錄表及上開手機截圖在卷可參，均足認被告犯
    後態度非差，並有反省之意，復量以被告除本件犯行外，別
    無其他前科紀錄，有臺灣高等法院被告前案紀錄表在卷可憑
    ，素行尚可，兼衡被告係因與告訴人討論工作事務而對告訴
    人心生不滿之犯罪動機、所辱罵「幹你娘」一詞之犯罪情節
    及侵害告訴人人格之程度、其智識程度、職業暨家庭經濟狀
    況等一切具體情狀，科處罰金新臺幣（下同）2,000元，並
    諭知以1,000元折算一日之易服勞役折算標準。經核原審認
    事用法均無不當，就刑法第57條各款所定量刑應審酌之事項
    均妥為斟酌，所量處之刑度並未逾越法定刑度範圍，亦難認
    有何輕重明顯失衡而違反罪刑相當性之情形，是原審自由裁
    量之職權行使，自應予以尊重。檢察官上訴意旨認原審量刑
    過輕，應再予加重云云，尚屬無據。
  ㈢綜上所述，本案檢察官及被告各以前開情詞提起上訴，指摘
    原判決，經核均無理由，俱予駁回。
據上論斷，應依刑事訴訟法第455條之1第1項、第3項、第368條
、第373條，判決如主文。
本案經檢察官盧葆清聲請簡易判決處刑及提起上訴，檢察官高嘉
惠到庭執行職務。
中　　華　　民　　國　　111 　年　　4 　　月　　22　　日
                  刑事第二庭  審判長法  官  吳佳頴
                                    法  官  林裕凱
                                    法  官  林于心
以上正本證明與原本無異。
不得上訴。
中　　華　　民　　國　　111 　年　　4 　　月　　22　　日
                                    書記官  莊琇晴
附錄本判決論罪科刑法條：
中華民國刑法第309條第1項
公然侮辱人者，處拘役或九千元以下罰金。 
〈卷證索引〉
1 高雄市政府警察局三民第二分局高市警三二分偵字第11072373900號刑案偵查卷宗 警卷 2 臺灣高雄地方檢察署110年度偵字第17693號卷 偵卷 3 本院110年度簡字第2928號卷 簡字卷 4 本院111年度簡上字第48號卷 簡上卷 
附件：
臺灣高雄地方法院刑事簡易判決　　　　 110年度簡字第2928號
聲　請　人　臺灣高雄地方檢察署檢察官
被　　　告　洪偉倫
上列被告因妨害名譽案件，經檢察官聲請以簡易判決處刑（110
年度偵字第17693號），本院判決如下：
     主  文
洪偉倫犯公然侮辱罪，處罰金新臺幣貳仟元，如易服勞役，以新
臺幣壹仟元折算壹日。
    事實及理由
一、本案犯罪事實與證據，除證據部分「證人即同辦公室同事周
    淑嬡」更正為「證人即同辦公室同事周淑嬡於警詢之證述」
    ，及補充「手機截圖1張」外，其餘均引用檢察官聲請簡易
    判決處刑書之記載（如附件）。
二、核被告洪偉倫所為，係犯刑法第309條第1項之公然侮辱罪。
三、爰以行為人責任為基礎，審酌被告不思理性溝通及處理糾紛
    ，竟在附件犯罪事實欄所載之辦公室內，以不堪之「幹你娘
    （台語）」等言語辱罵告訴人潘玉玲，貶低告訴人之人格尊
    嚴，且衡酌被告與告訴人間為下屬及上司關係，被告於其他
    員工均在場之際，在辦公室對告訴人辱罵上開言語，顯已使
    告訴人相當難堪，亦造成其受有精神上之痛楚，所為實有不
    該；惟考量被告犯後坦承犯行，且其雖有與告訴人調解之意
    願，然因告訴人無調解意願致其尚未適當賠償告訴人所受損
    害或取得其諒解，而其犯後尚曾於通訊軟體「Line」之公司
    群組內向告訴人表達不好意思之意，有本院公務電話紀錄表
    及上開手機截圖在卷可參，均足認被告犯後態度非差，並有
    反省之意，復量以被告除本件犯行外，別無其他前科紀錄，
    有臺灣高等法院被告前案紀錄表在卷可憑，素行尚可，兼衡
    被告係因與告訴人討論工作事務而對告訴人心生不滿之犯罪
    動機、所辱罵「幹你娘」等言詞之犯罪情節及侵害告訴人人
    格之程度、其於警詢自述之智識程度、職業暨家庭經濟狀況
    （見警卷第6頁）等一切具體情狀，量處如主文所示之刑，
    並諭知易服勞役之折算標準，以資懲儆。
四、依刑事訴訟法第449條第1項前段、第3項、第454條第2項，
    刑法第309條第1項、第42條第3項前段，刑法施行法第1條之
    1第1項，逕以簡易判決處刑如主文。
五、如不服本判決，應自收受本判決書送達之日起20日內，向本
    院提起上訴狀（須附繕本），上訴於本院管轄之第二審地方
    法院合議庭。
本案經檢察官盧葆清聲請以簡易判決處刑。
中    華    民    國   110    年    12    月    8     日
                  高雄簡易庭    法  官  莊維澤
以上正本證明與原本無異。
如不服本判決，應於判決送達之日起20日內向本院提出上訴書狀
。
中    華    民    國   110    年    12    月    8     日
                                書記官  吳韻芳
附件:
臺灣高雄地方檢察署檢察官聲請簡易判決處刑書
                                    110年度偵字第17693號
    被      告  洪偉倫  男  42歲（民國00年0月0日生）
                        住○○市○○區○○里00鄰○○路00
                          號
                        國民身分證統一編號：Z000000000號
上被告因妨害名譽案件，業經偵查終結，認為宜以簡易判決處刑
，茲將犯罪事實及證據並所犯法條分敘如下：
        犯罪事實
一、洪偉倫與潘玉玲係同事，於民國110年7月2日13時50分許，
    在高雄市○○區○○路000號辦公室，因討論班表發生口角，洪
    偉倫竟基於公然侮辱之犯意，在多數同仁可共聞共見之情況
    下，以「幹你娘」(台語)辱罵潘玉玲，足以貶損之名譽。
二、案經潘玉玲訴由高雄市政府警察局三民二分局報告偵辦。
        證據並所犯法條
一、證據清單及待證事實：
編號 證據清單 待證事實 ㈠ 被告洪偉倫於警詢之供述。  供稱於上開時間、地點，當著很多人面前與告訴人潘玉玲發生口角，並口出上揭詞語等事實 ㈡ 證人即告訴人潘玉玲於警詢之證述。 全部犯罪事實。  ㈢ 證人即同辦公室同事周淑嬡   證明被告於上開時間、地點，當著很多人面前與告訴人發口角，並以上揭詞語辱罵告訴人之事實。 
二、核被告所為，係犯刑法第309條第1項之公然侮辱罪嫌。
三、依刑事訴訟法第451條第1項聲請逕以簡易判決處刑。
    此    致
臺灣高雄地方法院
中    華    民    國   110    年    9     月    7     日
                              檢  察  官  盧葆清